【裁判字號】    90,上訴,3835
【裁判日期】    901218
【裁判案由】    違反槍砲彈藥刀械管制條例
【裁判全文】
臺灣高等法院刑事判決                  九十年度上訴字第三八三五號
    上  訴  人
    即  被  告  乙○○
    指定辯護人  本院甲○辯護人
右上訴人因違反槍砲彈藥刀械管制條例案件，不服臺灣板橋地方法院九十年度訴字第
一三六四號，中華民國九十年十月二十五日第一審判決（起訴案號：臺灣板橋地方法
院檢察署九十年度偵字第九九六七號）提起上訴，本院判決如左：
    主      文
原判決撤銷。
乙○○未經許可，寄藏手槍，處有期徒刑伍年貳月，併科罰金新台幣貳拾萬元，罰金
如易服勞役，以罰金總額與陸個月之日數比例折算。扣案美國INTRATEC廠製CAT9型制
式口徑 9mm半自動手槍壹枝（無彈匣、槍枝管制編號0000000000）、制式子彈壹拾肆
顆沒收。
    事      實
一、乙○○（曾於民國八十一年間因麻醉藥品管理條例案件，經原審法院於同年十一
    月十一日以八十一年易字第五四六七號刑事判決判處有期徒刑六月，如易科罰金
    以三十元折算一日，於八十二年二月九日易科罰金執行完畢，未構成累犯）於九
    十年一月間某日，在台北市○○路靠錦州街附近，未經主管機關許可，由確實年
    籍不詳綽號「阿將」約四十多歲成年男子交付美國INTRATEC廠製CAT9型制式口徑
     9mm半自動手槍一枝（無彈匣、槍枝管制編號0000000000）及制式 9mm口徑子彈
    十六顆後，裝入黑色皮包內，即寄藏於台北縣中和市○○路居所（在秀山派出所
    對面，確實住址不詳），嗣於九十年五月三十日十八時許，惟恐被發現，乃將上
    開裝有槍彈之黑色皮包，改攜至台北縣板橋市○○○路○段一四四巷一號五樓之
    二交付予不知情之女友郭千榕（另由檢察官為不起訴處分）寄藏於臥室化妝台下
    抽屜內，嗣於九十年六月四日二十三時三十分許，為警在上開處所查獲郭千榕並
    起獲上揭手槍一枝及子彈十六顆，並由警循線於九十年六月五日十六時許，在上
    址逮獲欲至該處取回上揭槍彈之乙○○。
二、案經台北縣警察局土城分局報請台灣板橋地方法院檢察署檢察官偵查起訴。
    理      由
一、訊據上訴人即被告乙○○對於九十年一月間某日，在台北市○○路靠錦州街附近
    ，未經主管機關許可，自確實年籍不詳綽號「阿將」約四十多歲成年男子處，取
    得一只黑色皮包，並將該只黑色皮包寄藏於台北縣中和市○○路居所（在秀山派
    出所對面，確實住址不詳），嗣於九十年五月三十日十八時三十分許，又將上開
    黑色皮包，攜至台北縣板橋市○○○路○段一四四巷一號五樓之二交付予不知情
    之女友郭千榕寄藏於臥室化妝台下抽屜內等情固供承不諱，惟矢口否認有右揭犯
    行，辯稱伊不知道綽號「阿將」交付之皮包內藏有手槍及子彈等語。惟查，被告
    於警訊中已供稱「（問今日十六時警方至板橋市○○○路○段一四四巷一號五樓
    之二郭千榕住處埋伏時，你至該處作何事﹖）我要去向郭千榕取回槍彈時，當場
    被警方捕獲」、「（問你與郭千榕是何關係﹖為何要將槍彈寄放在郭千榕處﹖）
    我與郭千榕是朋友關係，因為我想如果放在我身邊比較危險，所以才寄放在郭千
    榕住處」、「（問你何時寄放槍彈於郭千榕處﹖郭千榕是否知情﹖）我於九十年
    五月三十日十八時左右，我至郭千榕住處，我將槍彈以手提袋包裹交給郭千榕，
    並向她說這包東西要寄放她那裡，過些日子會再來取回，她有問我那是什麼東西
    ，但我告訴她不要問那麼多，之後我便離去，所以郭千榕並不知情」云云（見偵
    卷第五頁反面、第六頁正面）；復於檢察官初訊時供稱「（問為何交給她﹖）我
想放在她那裡較安全」云云（見偵卷第二八頁正面）；是綜合被告上揭供述以觀
    ，足見被告確知綽號「阿將」者所交付之物係手槍及子彈無訛。參以被告於原審
    法院審理時供稱「（問阿將之真實姓名為何﹖）不知道，只是在林森北路喝過酒
    的朋友，約四十多歲」、「（問為何阿將要把這黑色皮包交給你保管﹖）他說他
    有事要先走，把皮包交給我保管，他會來找我拿」、「（問阿將有無說什麼時候
    會來拿﹖）他說他會打行動電話給我，但沒有約定確實的時間，他都沒有打給我
    」云云（見原審卷九十年十月十六日審判筆錄）；被告與綽號「阿將」者既僅係
    普通交情，復不知綽號「阿將」者住於何處，又未明確約定返還寄藏物之時間、
    地點，被告竟於不知受託之物究係何物之情形下，仍願受託代為保管本件黑色皮
    包，此項情節顯違常情；況被告於受託之後，已代為保管本件黑色皮包長達約五
    月之久（自九十年一月間某日起算至九十年六月四日該槍、彈為警起獲止），綽
    號「阿將」者均未聯絡取回，被告竟仍忠心代為保管，其間並一度更換寄藏地點
    ，顯見被告知悉該黑色皮包所置放之物非普通物品無訛，被告竟謂渠未曾打開該
    只黑色皮包，不知其內有手槍、子彈云云，核屬無稽之詞，委無可採。復有為警
    起獲之手槍一枝及子彈十六顆扣案足資佐證。而扣案手槍及子彈送鑑結果，認送
    鑑制式九０手槍壹枝（無彈匣、槍枝管制編號0000000000），認係美國INTRATEC
    廠製CAT9型制式口徑 9mm半自動手槍，槍號因磨滅過深無法顯現，槍管內具陸條
    右旋來復線，機械性能良好，認具殺傷力；送鑑子彈壹拾陸顆（試射貳顆），認
    均係制式口徑 9mm子彈，認均具殺傷力，此有內政部警政署刑事警察局九十年六
    月八日刑鑑字第八０六一四號鑑驗通知書在卷可按。是本件事證明確，被告犯行
    堪以認定。
二、核被告所為，係犯槍砲彈藥刀械管制條例第七條第四項及第十二條第四項之罪。
    被告同時同地寄藏手槍一枝及子彈十六顆，係一行為同時侵害數個法益，屬一行
    為觸犯數罪名之想像競合犯，應依刑法第五十五條之規定，從一重之槍砲彈藥刀
    械管制條例第七條第四項之寄藏手槍罪處斷。
三、原審以被告罪證明確，對之為論罪科刑，固非無見。惟查民國八十六年十一月二
    十四日修正公布之槍砲彈藥刀械管制條第十九條，業於九十年十一月十四日修正
    公布槍砲彈藥刀械管制條例時予以刪除，原審不及審酌，仍適用上開條例第十九
    條第一項規定，諭知被告應於刑之執行完畢或赦免後，令入勞動場所，強制工作
    三年，自有未洽。被告上訴意旨，仍執陳詞，辯稱其不知綽號「阿將」交付於伊
    之黑色皮包內裝有手槍及子彈云云，指摘原審判決不當，雖無理由，惟原判決既
    有上開可議之處。自屬無可維持，應予撤銷改判。爰審酌被告犯罪之動機、目的
    、手段、其品行、智識程度，寄藏手槍一枝及子彈十六顆，犯罪所生之危害及犯
    後之態度等一切情狀，量處有期徒刑五年二月，併科罰金新台幣二十萬元，並就
    罰金部分諭知易服勞役之折算標準，以資懲儆。
四、扣案制式手槍一枝、驗餘具殺傷力之制式子彈十四顆，均為違禁物，應依刑法第
    三十八條第一項第一款宣告沒收，至送鑑定試射之制式子彈二顆，因試射耗損，
    已失其違禁物之性質，有前開通知書可參，毋庸宣告沒收，附此敘明。
據上論斷，應依刑事訴訟法第三百六十九條第一項前段、第三百六十四條、第二百九
十九條第一項前段，槍砲彈藥刀械管制條例第七條第四項、第十二條第四項，刑法第
十一條前段、第五十五條、第四十二條第三項、第三十八條第一項第一款，罰金罰鍰
提高標準條例第二項，現行法規所定貨幣單位折算新台幣條例第二條，判決如主文。
本案經檢察官周誠南到庭執行職務。
中     華     民     國     九十    年      十二      月      十八      日
                              臺灣高等法院刑事第二庭
                                  審判長法  官  蔡  長  溪
                                        法  官  楊  貴  志
                                        法  官  林  俊  益
右正本證明與原本無異。
如不服本判決應於收受送達後十日內向本院提出上訴書狀，其未敘述上訴之理由者並
得於提起上訴後十日內向本院補提理由書（均須按他造當事人之人數附繕本）。
                                        書記官  李  明  昇
中     華     民     國     九十    年      十二      月     二十一     日


司法院資訊處製作；財團法人民間司法改革基金會備份。
